【裁判字號】    98,裁,886
【裁判日期】    980409
【裁判案由】    限制出境
【裁判全文】
最  高  行  政  法  院  裁  定
                                       98年度裁字第886號
上  訴  人  甲○○
訴訟代理人  張麗玉 律師
被 上訴 人  財政部
代  表  人  乙○○
上列當事人間因限制出境事件，上訴人對於中華民國97年11月19
日臺北高等行政法院97年度訴字第976號判決，提起上訴，本院
裁定如下：
    主  文
上訴駁回。
上訴審訴訟費用由上訴人負擔。
    理  由
一、按對於高等行政法院判決之上訴，非以其違背法令為理由，
    不得為之，行政訴訟法第242條定有明文。依同法第243條第
    1項規定，判決不適用法規或適用不當者，為違背法令；而
    判決有同條第2項所列各款情形之一者，為當然違背法令。
    是當事人對於高等行政法院判決上訴，如依行政訴訟法第24
    3條第1項規定，以高等行政法院判決有不適用法規或適用不
    當為理由時，其上訴狀或理由書應有具體之指摘，並揭示該
    法規之條項或其內容；若係成文法以外之法則，應揭示該法
    則之旨趣；倘為司法院解釋或本院之判例，則應揭示該判解
    之字號或其內容。如以行政訴訟法第243條第2項所列各款情
    形為理由時，其上訴狀或理由書，應揭示合於該條項各款之
    事實。上訴狀或理由書如未依此項方法表明，或其所表明者
    與上開法條規定不合時，即難認為已對高等行政法院判決之
    違背法令有具體之指摘，其上訴自難認為合法。
二、本件上訴人對於高等行政法院判決上訴，主張：原判決不採
    納上訴人主張其於民國89年11月間遺失身分證，於90年3月1
    8日登報公告遺失後，方於90年4月2日被冒名登記為聖峰國
    際企業有限公司（下稱聖峰公司）股東，以及90年3月21日
    章程上印章及股東同意書均非上訴人所為之有利證據，亦未
    敘明不採納理由，應有判決不備理由之違法。又依一般經驗
    法則，綜合檢察官調查訴外人黃進芬之事證及上訴人登報之
    資料，足以推知上訴人確未受讓聖峰公司股權而擔任股東之
    事實，原判決僅以上訴人部分未經有關機關調查，即認上訴
    人無法證明係遭人冒名登記為股東，顯有違背經驗法則及論
    理法則之判決適用法則不當之違法。再者，上訴人係遭人冒
    名登記為聖峰公司股東，且從無接獲主管登記機關通知上訴
    人已被登記為聖峰公司股東之行政處分，是上訴人顯非聖峰
    公司股東，原判決未依行政程序法第110條第1項規定詳加審
    酌，應有判決不適用法規之違誤等語，為其理由。惟原判決
    查上訴人主張其係被冒名而登記為聖峰公司股東部分，雖據
    上訴人對訴外人朱文生提出偽造文書刑事告訴，已經臺灣基
    隆地方法院檢察署偵查結果，認朱文生犯罪嫌疑不足，而以
    97年度偵字第159號不起訴處分，難證明上訴人係被朱文生
    冒用名義登記為公司股東之事實。又上訴人雖另主張依臺灣
    桃園地方法院檢察署94年度偵字第20788號（含92年度偵續
    字第176號、偵緝字第202號）偵查資料，亦可證上訴人係被
    冒名登記為公司股東云云，查黃進芬雖經認定罪嫌不足，惟
    該案檢察官係參酌有關黃進芬之相關事證而為綜合判斷，就
    上訴人部分，未經有關機關調查，亦未認定確有冒用行為之
    相關事實，尚難逕以該偵查結果，證明上訴人確係遭人冒名
    登記為聖峰公司股東等語，業於判決理由內詳為論述。是上
    訴意旨雖以該判決違背法令為由，惟核其所陳上述理由，無
    非係再執業經原審論斷不採之前詞，進而就原審取捨證據、
    認定事實之職權行使，指摘其為不當，並就原審已論斷者，
    泛言不備理由或認定事實不依證據，或就原審所為論斷，泛
    言有違反論理法則、經驗法則、不適用法規及適用法規不當
    之違法，而未具體表明原判決有何合於不適用法規、適用法
    規不當、或行政訴訟法第243條第2項所列各款之情形，難認
    對該判決之如何違背法令已有具體之指摘。依首揭說明，應
    認其上訴為不合法。
三、據上論結，本件上訴為不合法，依行政訴訟法第249條第1項
    前段、第104條、民事訴訟法第95條、第78條，裁定如主文
    。
中    華    民    國    98    年    4     月    9     日
                    最高行政法院第四庭
                        審判長法官  劉  鑫  楨
                              法官  胡  方  新
                              法官  黃  淑  玲
                              法官  劉  介  中
                              法官  曹  瑞  卿
以  上  正  本  證  明  與  原  本  無  異
中    華    民    國    98    年    4     月    9     日
                              書記官  王  史  民


司法院資訊處製作；財團法人民間司法改革基金會備份。
